【裁判字號】    98,抗,474
【裁判日期】    980415
【裁判案由】    假扣押
【裁判全文】
臺灣高等法院民事裁定                   98年度抗字第474號
抗  告  人  禹朝砂石企業有限公司
法定代理人  乙○○
上列抗告人與相對人鴻準建材有限公司等間假扣押事件，對於中
華民國98年2月19日臺灣桃園地方法院98年度裁全字第501號裁定
，提起抗告，本院裁定如下：
    主  文
抗告駁回。
抗告費用由抗告人負擔。
    理  由
一、按債權人就金錢請求或得易為金錢請求之請求，欲保全強制
    執行者，得聲請假扣押；假扣押非有日後不能強制執行或甚
    難執行之虞者，不得為之；請求及假扣押之原因應釋明之；
    前項釋明如有不足，而債權人陳明願供擔保或法院認為適當
    者，法院得定相當之擔保，命供擔保後為假扣押，民事訴訟
    法第522條第1項、第523條第1項、第526條第1項、第2項分
    別定有明文。是債權人聲請假扣押，應就其「請求」及「假
    扣押之原因」加以釋明，釋明如有不足，而債權人陳明願供
    擔保或法院認為適當者，法院得命相當之擔保，命供擔保為
    假執行。然供擔保係補釋明之不足，並非可代替釋明，債權
    人釋明責任，未因可供擔保而得免除，故債權人就其請求及
    假扣押之原因，如未提出證據以為釋明，即非釋明不足，法
    院自不得命供擔保而為假扣押。又提起抗告，應表明抗告理
    由，同法第488條第3項亦有明文。
二、查原法院係以：抗告人主張其對相對人鴻準建材有限公司、
    永興泰企業有限公司、甲○○、丙○○有債權存在，雖據提
    出支票及退票理由單、匯款單據、刑事傳票、承諾書等為證
    ，惟上開證據僅得釋明抗告人就其假扣押之請求，固非無據
    。至本件假扣押之原因即相對人有何逃匿、脫產，致抗告人
    日後有何不能強制執行或甚難執行之虞之情事，則未據釋明
    ，抗告人亦未提出其他能即時調查之證據，自難認其已提出
    可使法院信其主張為真實之假扣押原因證據，難謂已盡釋明
    之責，核與假扣押要件不符為由，原法院裁定駁回其聲請，
    經核於法並無違誤。抗告人於民國98年3月9日提起抗告，並
    未於抗告狀內表明抗告理由，雖其於抗告狀表示理由另狀補
    提，惟迄今仍未見補具，是其泛言不服原裁定，求為廢棄，
    為無理由。
三、據上論結，本件抗告為無理由，爰裁定如主文。
中    華    民    國    98    年    4     月    15    日
                    民事第三庭
                        審判長法  官 林敬修
                              法  官 張靜女
                              法  官 吳青蓉
正本係照原本作成。
本裁定除以適用法規顯有錯誤為理由，不得再抗告。如提起再抗
告，應於收受後10日內委任律師為代理人向本院提出再抗告狀。
並繳納再抗告費新台幣１千元。
中    華    民    國    98    年    4     月    15    日
                              書記官 吳碧玲


司法院資訊處製作；財團法人民間司法改革基金會備份。
